---
title   : "보험계약대출예측모델 노트북"
version : 0.1
author  : 2e Consulting
---

#00. Overview
 보험계약대출이 가능한 계약을 대상으로 보험계약대출 예측분석, 운영수행.
 
 [학습]
  1) 데이터마트 구축
  2) 보험계약대출예측모델 생성
  
 [운영]
  1) 운영 데이터 생성
  2) 보험계약대출 예측 수행
  3) 최종결과 저장
 
 [운영평가]
  1) 운영평가 데이터 생성(Y포함)
  2) 보험계약대출 예측 수행 및 평가
  3) 최종결과 저장
  
 01. 환경설정
 보험계약대출예측 모델에서 사용하는 환경(환경, 라이브러리, 경로, 유저함수) 정보를 미리 불러온다.
  1) 경로 설정 : 기본적으로 보험계약대출예측모델의 코드는 R_script의 MDEL_PL_FRCST 폴더를 사용한다.
  2) 환경 설정 : 공통환경과 보험계약대출예측모델에서만 사용하는 환경을 PL_CONF.R 파일을 통해 불러온다.
  
 02. 데이터마트 구축
 Spark를 이용해 기계학습에 사용할 데이터마트를 HDFS에 구축한다.
  1) 변수 설정 : 데이터마트 구성기간을 설정한다.
  2) SparkR세션 열기 : home 위치를 워킹디렉토리로 지정하고 Spark Master에 R을 연결한다.
  3) WRK : 파일 생성 전, 무거운 전처리 작업이 필요해 템프성 테이블을 먼저 생성한다.
  4) DM : WRK에 생성된 템프테이블을 DM 보관 장소로 이관시킨다.
  5) SparkR세션 종료 : SparkR 세션을 종료하고 메모리를 초기화 시켜준다.
  
 03. 보험계약대출예측모델 학습
 H2O를 이용해 보험계약대출예측모델을 생성하고 검증한다.
  1) 데이터셋 생성 : 분석 데이터셋 기간을 설정하고, 해당 데이터셋을 생성한다.
  2) 파생변수 생성 : 추가 파생변수를 생성한다.
  3) H2O세션 열기 : H2O세션을 연결한다.
  4) 모델학습 옵션 설정 : 빠른학습(Fast_mode), 최대 모형, 최대 학습 시간을 설정한다.
  5) 기초모델 생성 : RF, GBM, DL, XGB, AML 알고리즘을 사용하여 기초모델을 생성한다.
  6) 기초모델 백업 : 기초모델을 백업한다.
  7) 앙상블모델 생성 : 기초모델을 기반으로 3-layer stacking 모델을 생성한다.
  8) 베스트모델 저장 : 가장 성능이 좋은 예측모델을 결정/저장한다.
  9) 리포트 생성 : 베스트모델을 사용해서 리포트를 생성한다.
  10) H2O세션 종료 : H2O세션을 종료하고 메모리를 초기화 시켜준다.
  
 04. 대출예측 운영
 데이터 생성 파트 : 지정된 시점에 batch로 작업이 수행되어 기계학습에 사용할 R 데이터를 생성한다.
  1) 배치 변수 받기 : shell에서 input parameter를 읽어 args에 담아둔다.
  2) 변수 설정 : shell의 parameter에서 읽어온 변수를 기준으로 데이터 생성기간을 설정한다.
  3) SparkR세션 열기 : home 위치를 워킹디렉토리로 지정하고 Spark Master에 R을 연결한다.
  4) WRK : 파일 생성 전, 무거운 전처리 작업이 필요해 템프성 테이블을 먼저 생성한다.
  5) DM : WRK에 생성된 템프테이블을 DM 보관 장소로 이관시킨다.
  
 머신러닝 운영 파트 : 학습 된 베스트모델을 호출하여 예측값과 리포트를 생성한다. 
  6) 데이터셋 생성 : 분석 데이터셋 기간을 설정하고, 해당 데이터셋을 생성한다.
  7) 파생변수 생성 : 추가 파생변수를 생성한다.
  8) H2O세션 열기 : H2O세션을 연결한다.
  9) 베스트모델 예측 : 베스트모델을 호출하여 예측값을 생성한다.
  10) 리포트 생성 : 베스트모델의 리포트를 생성한다.
  11) H2O세션 종료 : H2O세션을 종료하고 메모리를 초기화 시켜준다.
  
 05. 모델 운영 평가
 학습 된 베스트모델을 호출하여 예측값과 리포트를 생성한다. 
  1) 데이터셋 생성 : 분석 데이터셋 기간을 설정하고, 해당 데이터셋을 생성한다.
  2) 파생변수 생성 : 추가 파생변수를 생성한다.
  3) H2O세션 열기 : H2O세션을 연결한다.
  4) 베스트모델 예측 : 베스트모델을 호출하여 예측값을 생성한다.
  5) 리포트 생성 : 베스트모델의 리포트를 생성한다.
  6) H2O세션 종료 : H2O세션을 종료하고 메모리를 초기화 시켜준다.
  
 06. 메모리 초기화
 분석작업이 끝나면 사용된 모든 오브젝트들을 지우고 메모리를 초기화 시켜준다.
 
 
# 01. 환경설정
```{r}
scriptPath <- "/data/rpjt/R_script/MDEL_PL_FRCST"                  # Set script path             
source(file.path(scriptPath, "PL_CONF.R"))                         # Load Configures
```

# 02. 데이터마트 구축
```{r}
# 메모리 초기화 
rm(list = ls())                                                         # Remove all object
gc(reset = T)                                                           # Release memory

# Configure 호출 
scriptPath <- "/data/rpjt/R_script/MDEL_PL_FRCST"                       # Set script path             
source(file.path(scriptPath, "PL_CONF.R"))                              # Load Configures

# 권한부여 설정 
chmod_777 <- TRUE                                                       # 생성 파일에 권한 777부여 여부 설정 

# 기간 설정 
looping_ar <- makeDateArray('201705', 24)                               # 기준년월(M시점, 예측 타겟은 M+1, M_2 시점)

# SparkR 세션 열기
setwd("~")                                                              # set working directory(avoid the hive metastore_db problem) 
sparkR.session(master = SPARK_Path)                                     # Spark Standalone Mode

# 계약 템프테이블
source(file.path(DM_PL_Path,"110_DM_PL_PLC_TT.R"))                      # WRK 템프테이블 생성(1)

# 당사자 템프테이블
source(file.path(DM_PL_Path,"120_DM_PL_PTY_TT.R"))                      # WRK 템프테이블 생성(2)

# DM 마트 이관
source(file.path(DM_PL_Path,"210_DM_PL_MD.R"))                          # DM 마트 이관

# SparkR 세션 끊기 
sparkR.session.stop()                                                   # Disconnect SparkR

# 메모리 초기화 
rm(list=ls())                                                           # Remove all object
gc(reset=T)                                                             # Release memory
```

# 03. 대출예측모델 학습
```{r}
# 메모리 초기화 
rm(list = ls())                                                         # Remove all object
gc(reset = T)                                                           # Release memory

# Configure 호출 
scriptPath <- "/data/rpjt/R_script/MDEL_PL_FRCST"                       # Set script path             
source(file.path(scriptPath, "PL_CONF.R"))                              # Load Configures

# sparklyR 세션 열기
setwd("~")                                                              # set working directory(avoid the hive metastore_db problem) 
sparklyR.conn("cluster",24)                                             # Cluster Mode

# 기간 설정 
looping_ar <- makeDateArray('201705', 24)                               # 기준년월(M시점, 예측 타겟은 M+1, M_2 시점)

# 데이터셋 생성 
source(file.path(ML_PL_Path,"110_ML_PL_DT.R"))                          # 계약 및 고객 데이터를 결합하여 분석 데이터셋 생성 

# sparklyR 세션 끊기
sparklyR.disconn(sc)                                                    # Disconnect sparklyR

# 파생변수 생성
doRound = T                                                             # 연속형 변수 라운드 처리 옵션 
doSample = 0.1                                                          # 전체 데이터셋에서 샘플링 진행
source(file.path(ML_PL_Path,"120_ML_PL_FE.R"))                          # R data.table을 사용하여 통계 및 비율 파생변수 생성 

# H2O세션 열기
library(h2o)                                                            # H2O 라이브러리 호출
h2o.init(nthreads=24)                                                   # H2O 연결(local)

# 모델학습 옵션 설정
RF_DEFAULT_TRAIN  = F                                                   # 빠른학습 설정
GBM_DEFAULT_TRAIN = F                                                   # 빠른학습 설정
DL_DEFAULT_TRAIN  = F                                                   # 빠른학습 설정
XGB_DEFAULT_TRAIN = F                                                   # 빠른학습 설정
AML_DEFAULT_TRAIN = F                                                   # 빠른학습 설정

# 기초모델 생성
max_models_AML = 30                                                     # 모형튜닝 과정에서 최대 모형 개수 설정
max_models_RF  = 10                                                     # 모형튜닝 과정에서 최대 모형 개수 설정
max_models_XGB = 100                                                    # 모형튜닝 과정에서 최대 모형 개수 설정
max_models_GBM = 100                                                    # 모형튜닝 과정에서 최대 모형 개수 설정
max_models_DL  = 30                                                     # 모형튜닝 과정에서 최대 모형 개수 설정
max_runtime_secs = 0                                                    # 모형튜닝 과정에서  최대학습소요시간 설정
source(file.path(ML_PL_Path,"210_ML_PL_BL.R"))                          # 1차) 베스트변수 선택, 2차) 기초모델 생성

# 기초모델 백업
CURNT_DATE = file.path(EXPT_PL_Path,"bak",gsub("-","",Sys.Date()))      # 백업 경로 : /data/EXPT_MDEL/MDEL_PL_FRCST/bak
system(paste("mkdir",CURNT_DATE))                                       # 백업폴더 생성
system(paste("cp -r",paste0(EXPT_PL_Path,"/BASE_ML/*"),CURNT_DATE))     # 기초모델 백업

# XGB모델 이동 
system(paste("mv -b",paste0(EXPT_PL_Path,"/BASE_ML/*XGB*"),CURNT_DATE)) # H2O 3.14.0.2이하 버전에서는 XGB를 BASE_ML에서 제거

# 앙상블모델 생성
max_models= 30                                                          # 모형튜닝 과정에서 최대모형개수 설정 
max_runtime_secs = 60*60*10                                             # 모형튜닝 과정에서 최대학습소요시간 설정
SEARCH_INTERVAL = T                                                     # 태깅간격 탐색 옵션 
BEST_INTERVAL = 0.35                                                    # 예측확률 50%를 기준점으로 태깅 간격 베스트값 설정
source(file.path(ML_PL_Path,"220_ML_PL_SM.R"))                          # /data/EXPT_MDEL/MDEL_PL_FRCST/BASE_ML 안에 존재하는 모델 앙상블

# BEST모델 저장
source(file.path(ML_PL_Path,"310_ML_PL_BST.R"))                         # 기초모델과 앙상블모델을 비교하여 BEST모델 설정 및 저장

# BEST모델 리포트 생성
source(file.path(ML_PL_Path,"320_ML_PL_RST.R"))                         # BEST모델 리포트 생성

# H2O세션 종료
h2o.shutdown(prompt=F)                                                  # H2O 세션을 종료 
gc(reset=T)                                                             # 메모리 초기화
                                                                        
```

# 04. 대출예측모델 운영
```{r}
# 메모리 초기화 
rm(list = ls())                                                         # Remove all object
gc(reset = T)                                                           # Release memory

# Configure 호출 
scriptPath <- "/data/rpjt/R_script/MDEL_PL_FRCST"                       # Set script path             
source(file.path(scriptPath, "PL_CONF.R"))                              # Load Configures

# H2O세션 열기
library(h2o)                                                            # H2O 라이브러리 호출
h2o.init(nthreads=24)                                                   # H2O 연결(local)

# SparkR 세션 열기
setwd("~")                                                              # set working directory(avoid the hive metastore_db problem) 
sparkR.session(master = SPARK_Path)                                     # Spark Standalone Mode

#Sys.sleep for network communication
Sys.sleep(5)                                                            # 네트워크 충돌방지

# 기간 설정 
looping_ar <- makeDateArray('201709', 1)                               # 기준년월(M시점, 예측 타겟은 M+1, M_2 시점)

# 권한부여 설정 
chmod_777 <- TRUE                                                       # 생성 파일에 권한 777부여 여부 설정 

# 계약 템프테이블
source(file.path(OP_PL_Path,"110_OP_PL_PLC_TT.R"))                      # WRK 템프테이블 생성(1)

# 당사자 템프테이블
source(file.path(OP_PL_Path,"120_OP_PL_PTY_TT.R"))                      # WRK 템프테이블 생성(2)

# DM 마트 이관
source(file.path(OP_PL_Path,"130_OP_PL_MD.R"))                          # DM 마트 이관

# 데이터셋 생성 
source(file.path(OP_PL_Path,"210_OP_PL_DT.R"))                          # 데이터셋 생성 

# 파생변수 생성
doRound = T                                                             # 연속형 변수 라운드 처리 옵션 
source(file.path(OP_PL_Path,"220_OP_PL_FE.R"))                          # R data.table을 사용하여 통계 및 비율 파생변수를 생성  

# BEST모델 예측
source(file.path(OP_PL_Path,"310_OP_PL_ML.R"))                          # BEST모델 예측  

# BEST모델 운영 output 생성 
source(file.path(OP_PL_Path,"411_OP_PL_FRCST_RST.R"))                   # BEST모델 운영 output 생성 

# 예측값 + 계약정보 output생성 
source(file.path(OP_PL_Path,"420_OP_PL_FRCST_PERPLC.R"))                # 예측값 + 계약정보 output생성 

# 메모리 초기화
h2o.removeAll()               
rm(list=ls())                                                           # Remove all object
gc(reset=T)                                                             # Release memory

# disconnect h2o
h2o.shutdown(prompt=FALSE)                                              # H2O 세션을 종료

# disconnect sparkR
sparkR.session.stop()                                                   # Disconnect SparkR
```

# 05. 대출예측모델 운영평가
```{r}
# 메모리 초기화 
rm(list = ls())                                                         # Remove all object
gc(reset = T)                                                           # Release memory

# Configure 호출 
scriptPath <- "/data/rpjt/R_script/MDEL_PL_FRCST"                       # Set script path             
source(file.path(scriptPath, "PL_CONF.R"))                              # Load Configures

# 권한부여 설정 
chmod_777 <- TRUE                                                       # 생성 파일에 권한 777부여 여부 설정 

# 기간 설정 
looping_ar <- makeDateArray('201706', 1)                               # 기준년월(M시점, 예측 타겟은 M+1, M_2 시점)

# SparkR 세션 열기
setwd("~")                                                              # set working directory(avoid the hive metastore_db problem) 
sparkR.session(master = SPARK_Path)                                     # Spark Standalone Mode

# 계약 템프테이블
source(file.path(DM_PL_Path,"110_DM_PL_PLC_TT.R"))                      # WRK 템프테이블 생성(1)

# 당사자 템프테이블
source(file.path(DM_PL_Path,"120_DM_PL_PTY_TT.R"))                      # WRK 템프테이블 생성(2)

# DM 마트 이관
source(file.path(DM_PL_Path,"210_DM_PL_MD.R"))                          # DM 마트 이관

# SparkR 세션 끊기 
sparkR.session.stop()                                                   # Disconnect SparkR

# sparklyR 세션 열기
setwd("~")                                                              # set working directory(avoid the hive metastore_db problem) 
sparklyR.conn("cluster",24)                                             # Cluster Mode

# 데이터셋 생성 
source(file.path(ML_PL_Path,"110_ML_PL_DT.R"))                          # 계약 및 고객 데이터를 결합하여 분석 데이터셋 생성 

# sparklyR 세션 끊기
sparklyR.disconn(sc)                                                    # Disconnect sparklyR

# 파생변수 생성
doRound = T                                                             # 연속형 변수 라운드 처리 옵션 
source(file.path(OP_PL_Path,"220_OP_PL_FE.R"))                          # R data.table을 사용하여 통계 및 비율 파생변수를 생성  

# H2O세션 열기
library(h2o)                                                            # H2O 라이브러리 호출
h2o.init(nthreads=24)                                                   # H2O 연결(local)

# BEST모델 예측
source(file.path(OP_PL_Path,"310_OP_PL_ML.R"))                          # BEST모델 예측  

# BEST모델 운영 output 생성 
source(file.path(OP_PL_Path,"412_OP_PL_FRCST_RST_EVAL.R"))              # BEST모델 운영평가 output 생성 

# H2O세션 종료
h2o.shutdown(prompt=F)                                                  # H2O 세션을 종료 
gc(reset=T)                                                             # 메모리 초기화
```

# 06. 메모리 초기화
```{r}
rm(list=ls())                                                           # Remove all object
gc(reset=T)                                                             # Release memory
```
